【裁判字號】    90,訴緝,82
【裁判日期】    900813
【裁判案由】    毒品危害防制條例
【裁判全文】
臺灣板橋地方法院刑事判決                            九十年度訴緝字第八二號
    公  訴  人  臺灣板橋地方法院檢察署檢察官
    被      告  甲○○
右列被告因違反毒品危害防制條例案件，經檢察官提起公訴（八十九年度偵字第一一
九七八號），本院判決如左：
    主  文
甲○○連續轉讓第二級毒品，處有期徒刑柒月。
扣案之第二級毒品安非他命乙包（驗餘淨重伍點玖陸公克）沒收銷燬之。另吸食器乙
個沒收之。
    事  實
一、甲○○於民國八十九年六月二十一日，在臺北縣板橋市○○○街三五號億苑大旅
    社三○五室，因要求楊弘裕、宋正弘為其免費紋身，遂萌生轉讓第二級毒品安非
    他命之概括犯意，明知安非他命業經於八十七年五月二十日公布之毒品危害防制
    條例定為第二級毒品，不得轉讓，仍於同日十八時許（起訴書誤載為二十三時許
    ），連續在上址無償提供而轉讓第二級毒品安非他命予楊弘裕、宋正弘非法施用
    多次（其二人所犯施用第二級毒品部分，業經檢察官為不起訴處分）。嗣於八十
    九年六月二十一日二十三時三十分許，在右址為警查獲甲○○、楊弘裕、宋正弘
    等人共處乙室，並扣得甲○○所有供轉讓之第二級毒品安非他命乙包（驗餘淨重
    五‧九六公克）及吸食器乙個。
二、案經臺北縣警察局板橋分局移送臺灣板橋地方法院檢察署檢察官偵查起訴。
    理  由
一、訊據被告甲○○矢口否認有何轉讓第二級毒品之犯行，並辯稱：楊弘裕、宋正弘
    本在上址為伊紋身，然未紋身完畢伊因臨時有事遂先行離開，離開途中不知楊弘
    裕、宋正弘在右址施用安非他命，後返回前址即遭警查獲，而扣案之安非他命及
    吸食器僅係自己供施用所用之物云云。惟查：被告無償轉讓第二級毒品安非他命
    予楊弘裕、宋正弘施用之事實，業據被告於警訊中供承不諱（詳偵查卷宗第十頁
    反面、第十二頁反面），核與證人楊弘裕、宋正弘分別於警偵訊中證述之情節相
    符（詳偵查卷宗第十四頁、第十六頁反面、第十八頁、第十九頁反面、第五二頁
    反面）。次者，證人楊弘裕、宋正弘於八十九年六月二十一日經警查獲所採取之
    尿液，經檢驗結果均呈甲基安非他命陽性反應，有臺北縣政府衛生局八十九年七
    月二十五日北衛檢字第四六四一五號、四六四一六號尿液煙毒檢驗成績書二紙附
    卷可稽（附於本院九十年訴緝字第八二號卷宗），足徵證人楊弘裕、宋正弘斯日
    確有施用第二級毒品安非他命無訛，復足徵其二人上開係由被告無償提供安非他
    命供其二人施用之證述，應與事實相符。至證人楊弘裕、宋正弘嗣後翻異其供，
    並證述：被告未提供安非他命供其二人施用云云（詳本院八十九年十一月七日訊
    問筆錄），惟觀諸證人楊弘裕於本院調查中證稱：有向被告表明收費新台幣（下
    同）一萬一千元或一萬二千元，但未紋身完畢，故未收款等語（詳同日筆錄）核
    與被告供述：紋身係免費，楊弘裕或宋正弘亦未說紋身完畢要收款等語（詳本院
    九十年六月二十八日訊問筆錄），其二人就紋身之始，楊弘裕有否表明紋身費用
    為一萬一千元或一萬二千元之情，供述顯有所歧異，是證人楊弘裕、宋正弘此部
    分之證詞，應係事後迴護被告之詞，委無足採。此外復有安非他命乙包及吸食器
    乙個扣案可稽，而右揭物品係被告所有供轉讓所用之物，亦據被告於警訊中供承
    屬實（詳偵查卷宗第十頁反面），再上開安非他命，經本院送請內政部警政署刑
    事警察局鑑定結果，檢出第二級毒品甲基安非他命成分，驗餘淨重五‧九六公克
    ，亦有該局八十九年十一月十五日刑鑑字第一七四二二六號鑑驗通知書乙紙在卷
    足憑（附於本院八十九年訴字第一八七六號卷宗）。綜上，被告所辯，顯係事後
    飾卸之詞，不足採信。本件事證明確，被告犯行洵堪認定，應依法論科。
二、按毒品危害防制條例業經總統於八十七年五月二十日公布，於同年月二十二日施
    行，而安非他命經該條例第二條規定，列屬為第二級毒品。核被告轉讓安非他命
    之行為，係犯毒品危害防制條例第八條第二項之轉讓第二級毒品罪。其先後轉讓
    第二級毒品安非他命予楊弘裕、宋正弘之犯行，時間緊接，構成要件相同，顯係
    基於概括犯意反覆為之，為連續犯，應依刑法第五十六條之規定論以一罪並加重
    其刑。公訴人漏未論述連續犯，恐有誤會，應予補正。其非法持有第二級毒品安
    非他命之低度行為，為轉讓之高度行為所吸收，不另論罪。爰審酌被告轉讓安非
    他命之次數、轉讓之數量，否認犯行之犯後態度，暨其犯罪之動機、目的、品行
    、智識程度等一切情狀，量處如主文所示之刑。至扣案之第二級毒品安非他命乙
    包（驗餘淨重五‧九六公克），係屬違禁物，不問屬於犯人與否，應依毒品危害
    防制條例第十八條第一項前段之規定宣告沒收銷燬之。另吸食器乙個係被告所有
    供轉讓第二級毒品所用之物，業據被告於警訊中供陳明確，併依同條例第十九條
    第一項前段之規定宣告沒收之。
據上論斷，應依刑事訴訟法第二百九十九條第一項前段，刑法第十一條前段、第五十
六條，毒品危害防制條例第八條第二項、第十八條第一項前段、第十九條第一項前段
，判決如主文。
本案經檢察官陳炎辰到庭執行職務。
中      華      民      國    九十      年      八      月    十三    日
                                  臺灣板橋地方法院刑事第四庭
                                          法  官  游  秀  雯
右正本證明與原本無異。
如不服本判決，應於判決送達後十日內，向本院提出上訴狀。
                                          書記官  卓  聖  智
中      華      民      國      九十      年      八      月    十七    日
附表本案論罪科刑法條全文
毒品危害防制條例第八條
轉讓第一級毒品者，處一年以上七年以下有期徒刑，得併科新台幣一百萬元以下罰金
。
轉讓第二級毒品者，處六月以上五年以下有期徒刑，得併科新台幣七十萬元以下罰金
。
轉讓第三級毒品者，處三年以下有期徒刑，得併科新台幣三十萬元以下罰金。
前三項之未遂犯罰之。


司法院資訊處製作；財團法人民間司法改革基金會備份。
